臺灣高等法院刑事裁定
109年度抗字第165號
抗  告  人  
即  受刑人  劉業棠  


                （現於法務部○○○○○○○○○○○執行）
上列抗告人即受刑人因聲請定其應執行刑案件，不服臺灣臺北地
方法院中華民國108年12月31日裁定（108年度聲字第2669號），
提起抗告，本院裁定如下：
    主  文
抗告駁回。
    理  由
一、原裁定意旨略以：抗告人即受刑人劉業棠因犯如附表所示之
    罪，經判處如附表所示之刑確定，有各該判決書及本院被告
    前案紀錄表在卷可稽。受刑人所犯如附表編號1 所示部分係
    得易科罰金之罪，如附表編號2至3所示部分則係不得易科罰
    金之罪，惟受刑人已就附表所示各罪，具狀請求檢察官聲請
    合併定其應執行之刑，此有臺灣臺北地方檢察署依民國102
    年1月23日修正之刑法第50條調查受刑人是否聲請定應執行
    刑調查表附卷可稽。茲檢察官聲請定其應執行刑，經審核認
    聲請為正當，應予准許；併綜合審酌受刑人犯罪行為之不法
    與罪責程度，及對其施以矯正之必要性，定其應執行之刑。
    至附表編號1 所示之罪刑，雖已易科罰金執行在案，惟仍得
    由檢察官於換發執行指揮書時，扣除該部分已執行完畢之刑
    ，不影響本件定其應執行刑之結果，附此指明等語。
二、抗告意旨略以：受刑人所犯如附表所示之罪，其中附表編號
    2、3所示之罪，總刑期依執行指揮書之記載，應為4年，原
    裁定定應執行刑結果卻為4年2月，應有誤載。請考量受刑人
    於臺灣臺北地方法院107年度審訴字第944號案件已與被害人
    達成和解，足見有悔改之意，希望予以自新機會，以償還被
    害人損失，並孝養父母云云。
三、按數罪併罰之定應執行之刑，係出於刑罰經濟與責罰相當之
    考量，並非予以犯罪行為人或受刑人不當之利益，為一種特
    別的量刑過程，相較於刑法第57條所定科刑時應審酌之事項
    係對一般犯罪行為之裁量，定應執行刑之宣告，乃對犯罪行
    為人本身及所犯各罪之總檢視，除應考量行為人所犯數罪反
    應出之人格特性，並應權衡審酌行為人之責任與整體刑法目
    的及相關刑事政策，在量刑權之法律拘束性原則下，依刑法
    第51條第5 款之規定，採限制加重原則，以宣告各刑中之最
    長期為下限，各刑合併之刑期為上限，但最長不得逾三十年
    ，資為量刑自由裁量權之外部界限，並應受法秩序理念規範
    之比例原則、平等原則、責罰相當原則、重複評價禁止原則
    等自由裁量權之內部抽象價值要求界限之支配，使以輕重得
    宜，罰當其責，俾符合法律授與裁量權之目的，以區別數罪
    併罰與單純數罪之不同，兼顧刑罰衡平原則（最高法院 100
    年度台上字第21號裁判要旨參照）。又關於刑之量定，係實
    體法上賦予法院得為自由裁量之事項，倘其未有逾越法律所
    規定之範圍，或濫用其權限，即不得任意指摘為違法（最高
    法院75年度台上字第7033號判例參照）。
四、經查：
  ㈠本件受刑人於刑事抗告狀雖記載係就108年度聲字第2191號裁
    定提起抗告，惟觀其書狀內容，應係對於原審108年度聲字
    第2669 號裁定（聲請案號：108年度執聲字第2191號）聲明
    不服，先此敘明。
  ㈡查受刑人所犯如附表所示各罪，先後經法院判決確定在案，
    有各判決書、本院被告前案紀錄表在卷可稽，嗣經檢察官依
    受刑人之聲請向原審聲請定其應執行之刑，並經原審審核卷
    證結果，認其聲請為正當，詳敘其量刑之理由後，依刑事訴
    訟法第477條第1項、刑法第50條第2項、第53條、第51條第5
    款等規定，裁定其應執行刑為有期徒刑4年2月。經核原審所
    定應執行刑分別係各宣告刑中刑期最長之有期徒刑1年4月以
    上，各刑合併之有期徒刑7年2月以下之範圍內，並未逾越刑
    法第51條第5 款之界限，復未較先前曾定應執行刑之罪直接
    加計結果更為不利（附表編號2所示之2罪，前經臺灣臺北地
    方法院107年度審訴字第994 號判決應執行刑有期徒刑1年2
    月；附表編號3 所示之4罪，前經臺灣臺北地方法院108年度
    訴字第160號判決應執行刑有期徒刑2年10月，上開經法院定
    應執行刑部分，與附表編號1所示之宣告刑加總計後刑期為4
    年4月），並無違裁量權之內部性界限，核屬法院裁量職權
    之適法行使，尚無不合。抗告意旨雖以檢察官執行指揮書記
    載執行刑期為有期徒刑4年一節，指摘原裁定之定刑結果有
    誤云云，然觀之本院被告前案紀錄表所載，臺灣臺北地方檢
    察署分別以108年度執字第3137號、108年度執字第6405號執
    行附表編號2之有期徒刑1年2月、及附表編號3之有期徒刑2
    月10月，分別自108年5月7日起算至109年5月11日、自109年
    5月12日起算至112年3月11日（羈押折抵56日），並未就附
    表編號1部分再予重複執行，而附表編號1所示之罪，與附表
    編號2、3所示之罪合於數罪併罰要件，依前揭說明，仍應予
    以合併定刑，再於本件所應執行刑定刑確定執行時，就附表
    編號1 已執行之有期徒刑部分予以折抵。被告抗告意旨以前
    詞指摘原裁定不當，顯有誤會。
  ㈢至抗告意旨請求考量受刑人已知所悔悟從輕定刑云云，惟此
    已業據確定判決法院於量刑時予以審酌，要非屬判決確定後
    定應執行刑法院所應審酌考量之事項，抗告意旨此部分所指
    ，亦非有據。
五、綜上，受刑人本件抗告為無理由，應予駁回。
據上論斷，應依刑事訴訟法第412條，裁定如主文。 
中　　華　　民　　國　 109　　年　　2 　　月　　12　　日
                  刑事第二十二庭審判長法　官  洪于智
                                      法　官  陳銘壎
                                      法　官  汪怡君
以上正本證明與原本無異。
如不服本裁定，應於收受送達後五日內向本院提出抗告狀。
                                      書記官  賴怡孜
中　　華　　民　　國　　109 　年　　2 　　月　　12　　日
附表：（臺灣臺北地方法院，下稱臺北地院；臺灣臺北地方檢察
      署，下稱臺北地檢）
編號  1 2 3 罪名  毒品危害防制條例 詐欺 詐欺 宣告刑  有期徒刑4月 有期徒刑9月（共2罪） 有期徒刑1年4月（共4罪） 犯罪日期  107年6月12日 107年5月23日、107年5月25日 107年5月16日、107年5月17日、107年5月21日、107年5月22日 偵查(自訴)機關年度案號  臺北地檢107年度毒偵字第3019號 臺北地檢107年度偵字第14297號 臺北地檢108年度偵字第3123號 最後事實審 法院 臺北地院 臺北地院 臺北地院  案號 107年度簡字第1988號 107年度審訴字第994號 108年度訴字第160號  判決日期 107年8月22日 108年1月14日 108年5月14日 確定判決 法院 臺北地院 臺北地院 臺北地院  案號 107年度簡字第1988號 107年度審訴字第994號 108年度訴字第160號  確定日期 107年9月11日 108年2月25日 108年7月19日 備註  前已易科罰金執行在案 上開各罪，前經臺北地院107年度審訴字第994號判決應執行有期徒刑1年2月。 上開各罪，前經臺北地院108年度訴字第160號判決應執行有期徒刑2年10月。